【裁判字號】    97,易緝,69
【裁判日期】    971030
【裁判案由】    竊盜
【裁判全文】
臺灣桃園地方法院刑事判決              97年度易緝字第69號
公  訴  人  臺灣桃園地方法院檢察署檢察官
被      告  甲○○
                    （現於臺灣桃園監獄執行中）
上列被告因竊盜案件，經檢察官提起公訴（95年度偵字第16643
號），本院判決如下：
    主  文
甲○○共同攜帶兇器竊盜電業之電線，處有期徒刑柒月。扣案之
大型剪刀壹把沒收。
    事  實
一、甲○○前有違反麻醉藥品管理條例前科，又因違反廢棄物清
    理法、妨害自由、竊盜等案件，經臺灣高等法院、本院分別
    以95年度上更(一)字第754 號、91年度訴字第131 號判決判處
    有期徒刑1 年4 月、5 月確定，上開有期徒刑1 年4 月並經
    臺灣高等法院以96年度聲減字第2476號裁定減刑為有期徒刑
    8 月確定，於民國97年9 月5 日入監執行，目前仍在執行中
    （均不構成累犯）。詎猶不知悔改，甲○○與丁○○（由本
    院另案判決確定）共同基於意圖為自己不法所有之犯意聯絡
    ，由丁○○攜帶其所有在客觀上對人之生命、身體安全具危
    險性堪為兇器使用之大型剪刀1 把，於95年7 月22日凌晨0
    時40分許，由丁○○駕駛自小客車搭載甲○○，至桃園縣楊
    梅鎮○○里○ 鄰○○○道路，由丁○○以上開大型剪刀剪斷
    電纜線，甲○○則在上開自用小客車內把風，兩人共同竊取
    臺電公司所有配置於臺電四湖高分20至21號電線桿路燈用電
    纜線（共計58公尺），得手後正欲離去時，適巡邏員警陳在
    煖、黃鴻輝駕駛巡邏車接獲民眾報案剛好趕至，丁○○、甲
    ○○見狀，旋將已剪斷之電纜線及大型剪刀棄置在現場並欲
    駕車離去，旋為巡邏員警陳在煖、黃鴻輝將丁○○、甲○○
    逮捕，並在現場扣得丁○○所有供本件竊盜所用之大型剪刀
    1 把，而知悉上情。
二、案經桃園縣警察局楊梅分局報告臺灣桃園地方法檢察署檢察
    官偵查起訴。
    理  由
一、程序部分：本件認定事實所引用之本件卷內所有卷證資料，
    並無證據證明係公務員違背法定程序所取得，且被告甲○○
    於本院審理程序時就卷內所有之卷證資料之證據能力均表示
    無意見，且卷內之文書證據，亦無刑事訴訟法第159 條之4
    之顯有不可信之情況與不得作為證據之情形，則依刑事訴訟
    法第159 條之5 之規定，本件認定事實所引用之本件卷證所
    有文書證據，均有證據能力，合先敘明。
二、上揭犯罪事實，業據被告於本院審理時坦承不諱，核與證人
    丁○○、乙○○、丙○○於警詢、證人陳在煖、黃鴻輝於檢
    察官訊問及證人黃鴻輝、陳在煖、翁弘吉、姜鴻猷、許偉琪
    、黃添德於本院審理時之證述情節相符，並有贓物認領保管
    單1 份及照片5 幀在卷可稽（見偵卷第26頁至第28頁），足
    認被告前開自白與事實相符，堪以採信。本件事證明確，被
    告前述犯行，洵堪認定。
三、按刑法第321 條第1 項第3 款之攜帶兇器竊盜罪，係以行為
    人攜帶兇器竊盜為其加重條件，此所謂兇器，其種類並無限
    制，凡客觀上足對人之生命、身體、安全構成威脅，具有危
    險性之兇器均屬之，且祇須行竊時攜帶此種具有危險性之兇
    器為已足，並不以攜帶之初有行兇之意圖為必要。螺絲起子
    為足以殺傷人生命、身體之器械，顯為具有危險性之兇器（
    最高法院79年台上字第5253號判例意旨可資參照）；又按「
    竊盜或損壞電桿、電線、變壓器或其他供電設備者，依刑法
    之規定從重處斷」，電業法第105 條定有明文，故竊取電業
    法之電線，應論以電業法第105 條之竊盜供電設備罪，並依
    刑法竊盜罪之法律效果從重處斷。查大型剪刀係屬金屬製品
    ，質硬而型尖，在客觀上足以危害他人生命、身體之安全，
    依上開判例意旨說明，該物品顯具有客觀危險性，自屬兇器
    無訛。核被告所為，係違反電業法第105 條，應依刑法第32
    1 條第1 項第3 款之攜帶兇器竊盜罪處斷。被告與共犯丁○
    ○就上開攜帶兇器竊盜電業之電線犯行，具有犯意聯絡及行
    為分擔，均為共同正犯。爰審酌被告年輕力壯，不思以己力
    賺錢，僅為圖一時之便，竊取他人財物，造成他人財物受損
    ，行為嚴重危害社會治安，惟念其犯罪後坦承犯行，尚有悔
    意，所竊得之電線業已返還被害人等一切情狀，量處如主文
    所示之刑，以示懲儆。又雖中華民國96年罪犯減刑條例業於
    96年7 月16日施行，惟按通緝犯乃惡意逃避法律制裁，本無
    接受裁判及悔改之意，如嗣後經逮捕到案仍施予減刑，不啻
    有鼓勵民眾藐視法律之誤識，且對減刑條例施行前，因不知
    政府即將辦理減刑而自動到案服刑完畢之受刑人，因無法享
    受減刑寬典，尤難謂平，為維護法律尊嚴及消弭上述不公平
    現象，上開條例第5 條明定：「對本條例施行前，經通緝而
    未於中華民國96年12月31日以前自動歸案接受偵查、審判或
    執行者，不得依本條例減刑」，即依本條例應減刑之通緝犯
    須於一定期限內自動歸案接受偵查、審判或執行，始能獲邀
    減刑寬典。本件被告經本院於96年2 月16日以96年桃院木刑
    優緝字第140 號通緝書發佈通緝後，方於97年9 月4 日緝獲
    ，自不得依上開條例減刑。又扣案之大型剪刀1 把，係共犯
    丁○○所有供本件竊盜所用之物，業據被告供明在卷可按，
    爰依刑法第38條第1 項第2 款規定，併予宣告沒收。
據上論斷，應依刑事訴訟法第299 條第1 項前段、第273 條之1
第1 項，電業法第105 條，刑法第11條前段、第28條、第321 條
第1 項第3 款、第38條第1 項第2 款，判決如主文。
本案經檢察官蔡如惠到庭執行職務。
中    華    民    國    97    年    10    月    30    日
                  刑事第四庭  法  官  張淑華
以上正本證明與原本無異。
如不服本判決，應於送達後10日內，向本院提出上訴狀。
                              書記官  鄭嘉惠
中    華    民    國    97    年    10    月    30    日
附錄本案論罪科刑法條全文
刑法第321條（加重竊盜罪）
犯竊盜罪而有左列情形之一者，處6 月以上、5 年以下有期徒刑
：
一  於夜間侵入住宅或有人居住之建築物、船艦或隱匿其內而犯
    之者。
二  毀越門扇、牆垣或其他安全設備而犯之者。
三  攜帶兇器而犯之者。
四  結夥三人以上而犯之者。
五  乘火災、水災或其他災害之際而犯之者。
六  在車站或埠頭而犯之者。
前項之未遂犯罰之。


司法院資訊處製作；財團法人民間司法改革基金會備份。
